【裁判字號】    97,訴,501
【裁判日期】    971006
【裁判案由】    妨害自由等
【裁判全文】
臺灣高雄地方法院刑事判決              97年度訴字第501號
公  訴  人  臺灣高雄地方法院檢察署檢察官
被      告  庚○○
            乙○○
            戊○○
            己  ○
上列被告等因妨害自由案件，經檢察官提起公訴（96年度偵字第
10244號），本院判決如下：
    主  文
庚○○共同犯剝奪他人行動自由罪，處有期徒刑捌月，減為有期
徒刑肆月，如易科罰金，以新台幣壹仟元折算壹日。
乙○○共同犯剝奪他人行動自由罪，處有期徒刑捌月，減為有期
徒刑肆月，如易科罰金，以新台幣壹仟元折算壹日。
戊○○共同犯剝奪他人行動自由罪，處有期徒刑陸月，如易科罰
金，以新台幣壹仟元折算壹日，減為有期徒刑參月，如易科罰金
，以新台幣壹仟元折算壹日。
己○被訴剝奪他人行動自由罪、強制罪部分，無罪；被訴傷害罪
部分，公訴不受理。
    事  實
一、庚○○與甲○○係朋友關係。緣甲○○透過庚○○請乙○○
    以其名義向位於高雄市○○區○○路百美車行承租自小客車
    ，並自民國95年9 月4 日、同年月17日起先後承租0920-XA
    、ZW-7813 號自小客車，惟因甲○○遲未繳交0920-XA 自小
    客車違規罰單、逾期租金，復駕駛ZW-7813 自小客車造成車
    損，致庚○○、乙○○心生不滿。庚○○、乙○○便於95年
    11月6 日共同基於剝奪他人行動自由之犯意聯絡，由庚○○
    邀約甲○○前往高雄縣鳳山市鳳山國中門口見面（下略稱鳳
    山國中），而乙○○則至不詳網路咖啡店，邀約戊○○加入
    共同犯意聯絡，以壯聲勢。謀議既定，庚○○與數名不詳成
    年男子共乘一部小客車及戊○○駕駛小客車搭載乙○○、己○（無證據證明與庚○○、乙○○、戊○○等人有犯意聯絡
    ）等人分頭前往鳳山國中門口會合。待甲○○自行駕車抵達
    鳳山國中門口，乙○○、戊○○與一名不詳男子共同動手毆
    打甲○○，因鳳山國中門口人潮眾多，為恐引起往來民眾注
    目，便欲強押甲○○上車，並對甲○○恫稱：如不上車便要
    打死你等語，致甲○○心生畏懼坐上戊○○駕駛之自小客車
    。
二、戊○○遂開車搭載甲○○、庚○○、己○，與乙○○開車搭
    載數名不詳成年男子，一同前往高雄縣大寮鄉公墓談判交通
    罰單繳付事宜。待抵達大寮鄉公墓後，庚○○、乙○○、戊○○及不詳成年男子便下車，向甲○○告稱：「不要跑，這
    裡是公墓」，並質問甲○○為何不繳付交通罰單，因甲○○
    堅稱交通罰鍰已交付庚○○，庚○○、乙○○、戊○○等人
    認甲○○態度惡劣，即由乙○○、戊○○以徒手，庚○○與
    不詳成年男子則輪流持戊○○所有之柺杖鎖（未扣案）圍毆
    甲○○，致甲○○受有右肩撕裂傷及淤傷約2-3 公分（傷害
    部分業據甲○○撤回告訴），嗣該名不詳男子自甲○○身上
    搜出現金新臺幣（下同）3000元後，復要求甲○○拿出20萬
    元解決罰單之紛爭，甲○○為求脫身，遂聯絡女友丙○○提
    出2 萬元現金。
三、隨後庚○○、乙○○、戊○○等人便分頭行動，由庚○○與
    不詳男子共同搭乘一台自小客車前往丙○○位於左營區○○○路317 號7 樓之1 住處，並由庚○○出面向丙○○拿取2
    萬元現金；戊○○、乙○○與另數名不詳男子負責看管甲○○，待庚○○來電通知取得2 萬元現金後，再由該名不詳男
    子要求甲○○開立4 張、面額共18萬元之本票以湊足20萬元
    而行使無義務之事後，始將甲○○載回鳳山國中門口釋放。
    嗣因警追查甲○○涉有竊盜犯行，始循線查悉上情。
四、案經甲○○訴由高雄市政府警察局三民第二分局報請臺灣高
    雄地方法院檢察署檢察官偵查起訴。
    理  由
壹、程序事項
    本判決所引用之證據資料（詳後引證據），其中傳聞證據部
    分，縱無刑事訴訟法第159 條之1 至第159 條之4 或其他規
    定之傳聞證據例外情形，亦因被告庚○○、乙○○、戊○○
    、己○及檢察官或同意可作為證據使用，或未聲明異議，依
    刑事訴訟法第159 條之5 第1 項、第2 項之規定，本院審酌
    該證據作成之情況，認為適當，應得為證據。
貳、有罪部分
一、認定犯罪事實所憑之證據及理由
  (一)訊據被告庚○○、乙○○、戊○○固坦承庚○○、乙○○因
    代甲○○租車，發生未繳罰單、逾期租金、車損等糾紛，於
    上揭時間由庚○○邀約甲○○至鳳山國中，再將之載往大寮
    公墓，乙○○、庚○○曾毆打甲○○之事實，惟均矢口否認
    有何妨害告訴人甲○○自由之情形，被告庚○○辯稱：案發
    當天甲○○跟我約在鳳山國中附近的7-11見面，我、乙○○
    輪流跟甲○○談，要他拿錢出來繳租車紅單，但甲○○他說
    他身份不方便，要換個地方談，我們才去大寮。我沒有找甲○○的女朋友拿錢，也沒有簽本票這件事情云云。被告乙○○則辯稱：當天在鳳山國中大門談判時，甲○○說那邊出入
    的人多，伊身份不方便，要找比較沒有人的地方談，於是才
    由戊○○開車載我們到大寮山上的墓地談判。我不知道本票
    的事情，也沒有跟甲○○的女友拿錢云云。至被告戊○○則
    以：當天我開車載乙○○、己○前往鳳山國中，與甲○○談
    判紅單未繳事宜，約5 分鐘左右，因甲○○稱伊被通緝在路
    邊怕遭警方盤查，提議到比較沒有人的地方談，我才開車載
    庚○○、甲○○前往大寮公墓云云置辯。
  (二)本件妨害自由犯行之案發時間，被告乙○○等人雖堅稱係95
    年9 月底至10月間云云，惟依證人甲○○所述，伊於「當日
    」下午3 時許經被告乙○○、戊○○等人釋放後，先返回女
    友丙○○住處，再由丙○○陪同至高雄市立聯合醫院就醫，
    核與證人丙○○證述相符（見本院卷第95頁、偵卷第87頁～
    第88頁）。又告訴人甲○○係於95年11月6 日下午6 時許初
    次前往高雄市立聯合醫院急診，主訴被他人持鐵棍毆打，當
    時之外傷有：右肩處撕裂傷及淤傷約2 ～3 公分，又其95年
    9 月間並未至該院就診，有高雄市立聯合醫院97年7 月15日
    高市聯醫病字第0970004657號函、96年7 月11日高市聯醫病
    字第09 60004333 號函暨附件甲○○病歷資料附卷（見偵卷
    第75頁、本院卷第119 頁），自病歷資料記載告訴人受傷情
    況及其主訴傷勢形成之原因，核與起訴意旨所指犯案過程大
    致相符，則上開事證相互勾稽，堪認被告庚○○、乙○○、
    戊○○等人妨害自由犯行之犯案時間應在95年11月6 日，此
    並已據公訴檢察官當庭更正（見本院卷第187 頁）。從而，
    告訴人甲○○於96年4 月27日偵訊中表示對被告庚○○、乙○○及戊○○提起告訴，未逾6 個月之告訴期間，就告訴人
    斯時表示提告之意思暨依刑事訴訟法第239 條告訴不可分原
    則之意旨，應認告訴人甲○○對被告庚○○、乙○○、戊○○及己○均提起傷害及妨害自由告訴，均先予敘明。
  (三)經查，被告庚○○、乙○○、戊○○等人妨害自由犯行，業
    據證人甲○○證稱：庚○○約我出來見面，我開車到鳳山國
    中對面7-11超商附近等他們。庚○○跟戊○○等人一共開兩
    台車來。乙○○、戊○○和一位不知名的男子下車後先拉住
    我，用手打我的頭跟身體，還說如果我不上車，就要打死我
    。我被押到公墓後，庚○○等人要我下車，並稱：「不要跑
    ，這裡是公墓」，我向他們解釋罰單的錢都給庚○○了，庚○○當場否認，他們便開始打我，一名不詳男子從我身上搜
    出現金3000元，認為不夠，要我提出20萬元來解決。我為求
    脫身便當場打電話給女友丙○○請她先拿出2 萬元給庚○○
    。後來庚○○就開車載數名不詳男子到丙○○位於左營區○○○路317 號7 樓之1 住處拿錢，事成後，庚○○打電話給
    還在山上看管我的其餘同夥乙○○、戊○○等人，看管我的
    同夥就逼我簽本票4 張共18萬元，要我3 天後拿錢換本票。
    本票簽立後，他們才開車送我回到鳳山國中附近我停車的地
    方。我便開車回我女友住處，換掉血衣後，由女友陪同到大
    同醫院就醫等語（見偵卷第10頁～第11頁、第63頁～第69頁
    、第84～第85頁；本院卷第88頁～第96頁），核與證人丙○○警詢時證稱，接獲甲○○來電交代要伊準備2 萬元給庚○○，當天下午2 、3 點左右，在伊住處樓下，伊有親自交付
    2 萬元給庚○○等語相符（見偵卷第86頁～第88頁）。況證
    人即共同被告庚○○到庭證稱：甲○○於鳳山國中因曾與乙○○發生爭執，並遭其毆打，嗣後庚○○、乙○○、戊○○
    等人於大寮公墓亦曾毆打甲○○等語（見本院卷第195 頁）
    ，亦核與甲○○前揭證述部分情節相符。再依如附表所示、
    被告庚○○向告訴人之弟王怡嵐敘述本件事發緣由之通話內
    容監聽譯文，可知甲○○確有遭人脅迫開立本票之情。此外
    ，並有告訴人高雄市立聯合醫院95年11月6 日病歷資料、高
    雄市小客車租賃商業同業公會租車契約書、高雄市政府警察
    局舉發違反交通管理事件通知單等件附卷可資佐證（分別見
    偵卷第103 頁、第112 頁～第116 頁；本院卷第121 頁、第
    161 頁）。
  (四)兼衡本件被告庚○○、乙○○、戊○○等人妨害自由犯行，
    係警方經監聽被告庚○○行動電話之通話內容而查知（見附
    表）並主動偵辦，告訴人甲○○則遲至檢察官偵訊中始對被
    告等人提出告訴，事後並於本院審理中當庭撤回對被告等人
    之傷害告訴（見本院卷第189 頁，經本院分別為公訴不受理
    、不另為公訴不受理之諭知，詳後述），足見告訴人與被告
    庚○○、乙○○、戊○○等人並無深仇大恨，其主觀上並無
    必陷其等入罪之心態，所言應堪可採。是以，被告乙○○、
    戊○○、庚○○夥同數名不詳成年男子與告訴人相約在鳳山
    國中前見面後，即由被告乙○○、戊○○及不詳男子毆打、
    恫嚇告訴人上車，被告等人再分乘兩台小客車押制告訴人至
    大寮公墓談判交通罰單繳納之糾紛，繼之，被告庚○○、乙○○、戊○○等人繼之要求告訴人拿錢出來解決，告訴人為
    求脫身，委由女友丙○○提出現金2 萬元予被告庚○○，並
    當場簽立18萬元本票等情，亦屬使人行無義務之事無疑，堪
    可認定。
  (五)至被告庚○○、乙○○、戊○○雖均辯稱，由鳳山國中轉往
    大寮公墓是告訴人因身份不方便，主動要求換一個地點云云
    ，並否認曾要求告訴人開立本票。惟證人甲○○否認曾主動
    要求更換地點（見本院卷第198 頁）。衡酌告訴人應被告庚○○之邀前往鳳山國中，而被告庚○○復未事先告知此行之
    目的，告訴人抵達鳳山國中後，在措手不及之情況下即遭被
    告乙○○、戊○○及不詳男子圍毆已如上述，其事前毫無防
    備，心中勢必對於未知之情勢發展甚為恐懼。且被告庚○○
    等人共計約7 至8 人，其中除被告庚○○，告訴人對其他人
    均不熟識，甚且尚有不知姓名者，於此情形下，豈有主動要
    求轉換至人煙較少地點，而自陷危機之可能。況告訴人係自
    行駕車前往鳳山國中，若非受制於人，轉換地點大可自行開
    車前往，以提高自己行動之便捷性，並無搭乘被告戊○○駕
    駛小客車之必要。再者，被告庚○○於96年3 月19日警詢中
    供稱，本票是我叫告訴人簽立的，現在在乙○○那邊等語（
    見偵卷第15頁～第16頁），已承認其確實有要求告訴人開立
    本票，核與附表所示監聽譯文內容提及「本票」呈現之客觀
    事證相符，又證人甲○○亦證稱，庚○○等人拿了我簽立的
    本票後，乙○○有持本票到我女友丙○○住處找我拿錢等語
    （見偵卷第85頁），是堪認被告庚○○、乙○○、戊○○前
    揭所辯，無非卸責之詞，並不足採。
  (六)至被告庚○○、乙○○雖供稱其等當天前往大寮鄉公墓僅有
    1 台小客車云云，惟證人甲○○堅稱當天對方有約7 至8 人
    ，並分兩車開往大寮鄉公墓。又依證人甲○○證述，伊在大
    寮鄉公墓同意拿錢解決紛爭後，被告庚○○即前往丙○○家
    中拿取現金2 萬元，被告戊○○、乙○○等人則留在現場看
    管伊，待接獲被告庚○○已順利取得2 萬元之電話，便載伊
    至超商購買本票，並在命伊開具本票後，始將伊釋放，則自
    被告等人行經動向觀之，當日被告等人挾持告訴人前往大寮
    鄉公墓時，應係分別駕駛兩台車前往。此參以被告戊○○警
    詢時供稱，當天我開車載乙○○及己○前往鳳山國中談判，
    乙○○在車上有提到之前租車給別人使用，對方紅單未繳納
    ，透過朋友約在鳳山國中討論此事，抵達後對方有甲○○及
    庚○○在場等語（見偵卷第22頁～第23頁），所述當天同車
    前往的人員為己○及乙○○，核與證人即共同被告己○於偵
    訊時證稱，戊○○開車載我到7-11，當時車上還有乙○○等
    語相符（見偵卷第67頁），足見被告庚○○與被告戊○○、
    乙○○等人係分別驅車前往約定之鳳山國中一情益明，併予
    指明。
  (七)綜上事證，被告庚○○、乙○○、戊○○等人剝奪他人行動
    自由犯行堪可認定，應予依法論科。
二、論罪科刑
  (一)按刑法第302 條之妨害自由罪，係妨害他人自由之概括的規
    定，故行為人具有一定目的，以非法方法剝奪人之行動自由
    者，除法律別有處罰較重之規定（例如略誘及擄人勒贖等罪
    ），應適用各該規定處斷外，如以使人行無義務之事，或妨
    害人行使權利為目的，而其強暴脅迫復已達於剝奪人行動自
    由之程度，即祇成立本罪，不應再依同法第304 條論處，誠
    以此項使人行無義務之事，或妨害人行使權利之低度行為，
    應為非法剝奪人之行動自由之高度行為所吸收，不能以其目
    的係在使人行無義務之事，或妨害人行使權利，認為係觸犯
    刑法第302 條第1 項及第304 條第1 項之2 罪名，而依（修
    正前）刑法第55條規定從一重處斷（最高法院93年台上字第
    3309判決意旨參照）。
  (二)核被告庚○○、乙○○、戊○○等人所為，均係犯刑法第30
    2 條第1 項之以非法方法剝奪他人行動自由罪。被告庚○○
    、乙○○、戊○○等人為達使告訴人簽發本票以賠償交通罰
    單、逾期租金、車損等支出損害的目的，而以上開非法方法
    剝奪告訴人之行動自由，其間雖有對告訴人恫稱「如不上車
    便要打死你」恐嚇危害安全之脅迫行為，依上開說明，此應
    係剝奪行動自由之部分行為；另其等剝奪告訴人行動自由之
    目的，係在使告訴人以簽發本票或提出現金之方式賠償而行
    無義務之事，依上開說明，此項使人行無義務之事之低度行
    為，亦為其等剝奪行動自由之高度行為所吸收，而不另論罪
    。起訴意旨認被告3 人所犯剝奪他人行動自由罪、強制罪間
    應分論併罰，尚有誤會。被告庚○○、乙○○、戊○○及數
    名不詳成年男子人就上開犯行，均有犯意聯絡及行為分擔，
    應論以共同正犯。爰審酌被告乙○○、庚○○僅因與告訴人
    間之租車繳款糾紛，便邀同被告戊○○強押告訴人剝奪行動
    自由，並動手傷害告訴人，嚴重危害社會治安，犯後又一再
    飾詞圖卸，顯無悔改之意，併考量告訴人就被告庚○○、乙○○、戊○○等人傷害犯行部分已表示宥恕之意及被告庚○○、乙○○在本件犯罪計畫中立於主導地位，而被告戊○○
    係被動應被告乙○○之邀而加入犯行等一切情狀，分別量處
    如主文所示之刑。再被告庚○○、乙○○、戊○○前揭犯行
    之犯罪時間係在96年4 月24日以前，所犯之罪符合中華民國
    九十六年罪犯減刑條例第2 條第1 項第3 款之規定，爰依法
    減輕宣告刑2 分之1 ，併考量被告3 人教育程度、家庭經濟
    狀況（此參見警詢調查筆錄受詢問人欄即明），諭知以1000
    元折算1 日之易科罰金折算標準，以資儆懲。
  (三)至被告庚○○持以妨害告訴人行動自由之柺杖鎖，雖為共犯
    戊○○所有之物，惟並未扣案，為避免日後執行困難，爰不
    為沒收之宣告，附此敘明。
參、無罪、公訴不受理及不另為公訴不受理部分：
一、公訴意旨另以：被告己○因被告庚○○、乙○○與告訴人甲○○間之罰單糾紛，與被告戊○○、庚○○、乙○○及數名
    不詳成年男子，於95年11月6 日，邀約告訴人前往鳳山國中
    門口商談違規罰單繳款事宜，並共同基於剝奪他人行動自由
    、脅迫他人行無義務之事及傷害之犯意聯絡，待告訴人一出
    現在鳳山國中門口時，被告乙○○即與一名不詳男子共同動
    手毆打告訴人之頭部、身體，並對告訴人恫稱：如不上車便
    要打死你等語，致告訴人心生畏懼而上車牌號碼5328-PA 號
    自小客車，該車隨即由被告戊○○駕駛搭載告訴人、被告庚○○、乙○○、己○一同開往高雄縣大寮鄉公墓後，再由被
    告庚○○質問告訴人為何未繳交上開違規罰單，因告訴人堅
    稱並未使用該車，致被告庚○○、乙○○與戊○○另共同基
    於傷害之犯意，由被告庚○○持拐杖鎖毆打告訴人，並由被
    告乙○○、戊○○一同圍毆告訴人，致告訴人受有右肩膀之
    傷害，嗣因告訴人稱現金均在女友丙○○身上，被告庚○○
    因而要求告訴人打電話聯絡女友丙○○準備現金2 萬元，聯
    繫後，庚○○遂到丙○○住處樓下門口拿取現金2 萬元後，
    再將告訴人載到鳳山國中門口，並強迫告訴人簽發4 張共18
    萬元本票，方釋放告訴人，因認被告己○亦涉犯刑法第302
    條剝奪他人行動自由罪、同法第304 條強制罪嫌；被告庚○○、戊○○、乙○○、己○另涉刑法第277 條第1 項傷害罪
    嫌。
二、按犯罪事實應依證據認定之，無證據不得認定犯罪事實；不
    能證明被告犯罪者，應諭知無罪之判決，刑事訴訟法第154
    條第2 項、第301 條第1 項分別定有明文。又認定不利被告
    之事實，須依積極證據，苟積極證據不足為不利於被告事實
    之認定時，即應為有利於被告之認定，更不必有何有利之證
    據；而所謂「積極證據足以為不利被告事實之認定」，係指
    據為訴訟上證明之全盤證據資料，在客觀上已達於通常一般
    之人均不致於有所懷疑，而得確信被告確曾犯罪之程度，若
    未達此一程度，而有合理懷疑之存在時，即無從為有罪之認
    定，最高法院30年上字第876 號及76年台上字4986號分別著
    有判例可資參照。
三、訊據被告己○堅決否認有何妨害自由犯行，辯稱：當天戊○○通知我已經幫我找到工作，並約在網路咖啡廳見面，在網
    路咖啡廳戊○○又要求我陪他一起前往鳳山國中，過程中我
    雖然都有在場，但我都留在車上玩手機，沒有參與任何活動
    等語。經查：
  (一)證人即告訴人甲○○於偵審程序中均證稱，己○在鳳山國中
    、大寮鄉公墓均留在小客車內，沒有下車跟過來，也沒有打
    伊等語（見偵卷第65頁、本院卷第94頁），與證人庚○○於
    本院審理中證稱，己○是為了找工作，所以當天前去找戊○○，但不論在鳳山國中或大寮公墓己○都車上等語互核相符
    （見本院卷第196 頁），堪認被告己○前揭所辯尚非虛妄。
    起訴意旨復未指明被告己○有參與本件妨害自由犯行之何階
    段犯罪或擔任何部分分工，自難僅以其同在案發現場之事實
    ，遽認其與被告庚○○、乙○○、戊○○間有犯意聯絡。此
    外，復查卷內無其他積極證據足認被告己○有何犯行，是自
    應為被告己○無罪之諭知。
  (二)又告訴人甲○○告訴被告庚○○、乙○○、戊○○、己○等
    人傷害部分，起訴書認被告4 人均係犯刑法第277 條第1 項
    之傷害罪，依同法第287 條前段之規定，須告訴乃論。茲告
    訴人及被告等人已於97年9 月15日當庭達成和解，告訴人並
    撤回對其等之告訴（見本院卷第189 頁）。故就被告己○被
    訴傷害犯行自應為公訴不受理判決；至被告庚○○、乙○○
    、戊○○因此部分之傷害犯行如果成立，與前開起訴論罪科
    刑妨害自由部分，具有實質上一罪關係，爰不另為公訴不受
    理之判決。
據上論斷，應依刑事訴訟法第299 條第1 項前段、第301 條第1
項、第303 條第3 款，刑法第28條、第302 條第1 項後段、第41
條第1 項前段，刑法施行法第1 條之1 ，中華民國九十六年罪犯
減刑條例第2 條第1 項第3 款、第7 條、第9 條，判決如主文。
本案經檢察官丁○○到庭執行職務。
中    華    民    國    97    年    10     月    6    日
                  刑事第十一庭  審判長法  官   蔡廣昇
                                      法  官   黃繼瑜
                                      法  官   王  琁
上正本證明與原本無異
如不服本判決應於收受本判決後10日內向本院提出上訴書狀，並
應敘述具體理由，如未敘述上訴理由者，應於上訴期間屆滿後20
日內補提理由書狀於本院（均須按他造當事人之人數附繕本）「
切勿逕送上級法院」。
中    華    民    國    97    年    10    月    6     日
                                      書記官   黃國忠
附錄本案論罪科刑法條全文：
中華民國刑法第302條
（剝奪他人行動自由罪）
私行拘禁或以其他非法方法，剝奪人之行動自由者，處5 年以下
有期徒刑、拘役或 3 百元以下罰金。
因而致人於死者，處無期徒刑或7 年以上有期徒刑，致重傷者，
處 3 年以上 10 年以下有期徒刑。
第 1 項之未遂犯罰之。
  ┌────────────────┬───────┐
  │通聯監聽譯文（通話時間／內容）  │通聯監聽譯文、│
  │                                │通訊監察書之出│
  │                                │處            │
  ├────────────────┼───────┤
  │◎95年11 月9 日15:16 （庚○○   │1.0000000000號│
  │  0000000000─王怡嵐0000000000）│行動電話95年11│
  │...（省略）                     │月9 日通聯監聽│
  │庚○○：你知不知道我跟你哥之事？│譯文（見偵卷第│
  │王怡嵐：不知道，你說。          │103頁）       │
  │庚○○：你知道他做什麼事？      │2.通訊監察書（│
  │王怡嵐：我知道。                │見本院卷第56頁│
  │庚○○：你知道他有叫我去做？    │～第57頁）    │
  │王怡嵐：他有跟你去做？          │              │
  │庚○○：有，他用我朋友的名譽去租│              │
  │        車，然後出事情沒有跟人說│              │
  │        ，而且答應事後要給人錢也│              │
  │        沒有實現，且紅單也沒繳。│              │
  │王怡嵐：他們有打架嗎？          │              │
  │庚○○：有，在大寮山上。        │              │
  │....（省略）                    │              │
  │庚○○：是你哥仔向我恐嚇，認為他│              │
  │        被簽本票是我害的。      │              │
  │王怡嵐：因為對方有人你要告知。  │              │
  │庚○○：因為他租車被開罰單不繳，│              │
  │        所以朋友找上我，你放號碼│              │
  │        我一些事情找你比較方便。│              │
  └────────────────┴───────┘


司法院資訊處製作；財團法人民間司法改革基金會備份。
